# 请教陈版分期解锁股权激励费用处理

提问人：peak121 时间：2012-01-14 16:38:40
如果解锁比例分别为20%、30%、50%，则：
第一个周年日确认费用：a 20%/2+a 30%/3+a 50%/4 第二个周年日确认费用： a 20%/2+a 30%/3+a 50%/4 第三个周年日确认费用：
a 30%/3+a 50%/4 第四个周年日确认费用：a*50%/4
第一个周年 股权激励费用处理 首期未到达非市场条件 未达到行权条件 企业对已计提的股权激励a 20%/2+a 30%/3+a 50%/4 全部冲回 第二期 第三期 第一个周年年末是否计提 a 30%/3+a*50%/4的股权激励费用

回答人：chenyiwei
要看各期的解锁条件是否互相独立，即以后各期的解锁是否以较前各期达到解锁条件为前提。 目前上市公司的股权激励实务中可行权条件的设计，基本上是各期互相独立的，即每一期都是分别与基期相比较，而不是与上一年进行环比比较，例如： 第一个行权期2011 年净利润相比于 2010 年增长不低于30%， 2011 年营业收入相比于 2010 年增长不低于33% 第二个行权期 2012 年净利润相比于 2010 年增长不低于70%， 2012 年营业收入相比于 2010 年增长不低于67% 第三个行权期 2013 年净利润相比于 2010 年增长不低于150%， 2013 年营业收入相比于 2010 年增长不低于100%
在此情况下，前面行权期的可行权条件未达到不会影响后面行权期是否满足可行权条件的判断。所以只需转回与未能解锁的这一期对应的累计已确认的股权激励相关费用，对于其他期次的股权激励费用一般还是应当正常分摊确认。